Inventaris van het archief van de Centrale organisatie werk en inkomen (CWI), (1998) 2002-2008
Nationaal Archief, Den Haag
Centrale Organisatie Werk en Inkomen (CWI)
CWI
oudste stuk - jongste stuk: 1998-2008
merendeel 2002-2008
P67
730 inventarisnummers; 19,00 meter
Normale geschreven, getypte en gedrukte documenten, geen bijzondere handschriften. Tevens bevat het archief diskettes en cd-roms.
Nationaal Archief, Den Haag
Centrale organisatie werk en inkomen, 2002-2008
De Centrale organisatie werk en inkomen verzorgde de dienstverlening gericht op het toeleiden en begeleiden van werkzoekenden naar het arbeidsproces alsmede op het vervullen van vactures van werkgevers. In dat kader werden tevens de intakes uitgevoerd die verband houden met het verstrekken van sociale uitkeringen aan werkzoekenden en werd juridische dienstverlening op het terrein van wettelijke taken verstrekt. Het archief bevat behalve jaarverslagen, vergaderstukken en beleidsplannen stukken over onder meer de volgende onderwerpen: de registratie van werkzoekenden en vacatures, het innemen en overdragen van aanvragen voor een uitkering, de afgifte van tewerkstellings-, ontslag- en arbeidsbemiddelingsvergunningen en verklaringen langdurig werklozen, de indicatiestelling voor de sociale werkvoorziening en stukken betreffende arbeidsmarktonderzoeken.
Archiefvorming
Geschiedenis van de archiefvormer
Geschiedenis van het CWI
Per 1 januari 1991 werd de departementale dienst Arbeidsvoorziening van het ministerie van Sociale Zaken en Werkgelegenheid (SZW) omgevormd tot een zelfstandige bestuursorganisatie, de Arbeidsvoorzieningsorganisatie. Deze organisatie was sterk decentraal georganiseerd met aanvankelijk 28 en later 18 regio’s. In iedere regio was er een regionaal bestuur waarin werkgevers-, werknemers- en overheidsvertegenwoordigers zitting hadden. Op centraal niveau was er ook een tripartiet samengesteld bestuur, het Centraal Bestuur voor de Arbeidsvoorziening. Tengevolge van de nieuwe uitvoeringsstructuur werk en inkomen (SUWI) werd de Arbeidsvoorzieningsorganisatie opgesplitst. Dit vond plaats met ingang van 1 januari 2002. De publieke taken van de Arbeidsvoorzieningsorganisatie gingen over naar de Centrale organisatie werk en inkomen (CWI). Dit betekende dat CWI werd belast met de volgende taken:
Het registreren van werkzoekenden en van vacatures van werkgevers
Het voordragen van geschikte vacatures aan werkzoekenden en het voordragen van geschikte werkzoekenden voor vacatures
Het verzamelen en analyseren van informatie ten behoeve van de bevordering van de werking van en het inzicht in de arbeidsmarkt
Het verstrekken van informatie en advies over de arbeidsmarkt alsook de uitvoering van de taak aan werkgevers, werknemers, uitkeringsgerechtigden, verzekerden, werkzoekenden, regionale platforms en andere belanghebbenden
Het adviseren van het Uitvoeringsinstituut Werknemersverzekeringen (UWV) en de gemeenten met betrekking tot inschakeling in het arbeidsproces van moeilijk plaatsbare werkzoekenden
Het innemen van aanvragen voor uitkeringen, toeslagen en bijstand alsook aangiften van werkloosheid
Het geven van beroepskeuzevoorlichting en de voor een beroep benodigde opleiding
Daarnaast was CWI belast met uitvoering van de Wet arbeid vreemdelingen (Wav) en de ontslagtaak ex Buitengewoon Besluit Arbeidsverhoudingen (BBA) 1945. Deze taken hebben respectievelijk betrekking op het behandelen van aanvragen van werkgevers voor vergunningen om vreemdelingen van buiten de Europese Unie in Nederland te laten werken en het behandelen van aanvragen van werkgevers voor vergunningen om werknemers te mogen ontslaan. Werkgevers die meer dan 20 medewerkers binnen één werkgebied wilden ontslaan, moesten dit op grond van de Wet melding collectief ontslag (Wmco) melden bij CWI. CWI beoordeelde of de melding voldeed aan de wettelijke eisen. Ook werd CWI belast met bepaalde taken in het kader van de Noodwet Arbeidsvoorziening. Deze wet is een algemene regeling op grond waarvan een arbeidsplicht kan worden opgelegd en dient ter regulering van de arbeidsvoorziening in oorlogstijd. Door de inwerkingtreding van de wet in geval van buitengewone omstandigheden kreeg CWI bevoegheden respectievelijk om het beeindigen en aangaan van arbeidsverhoudingen te beperken, om werknemers op hun verzoek in een bepaalde werkkring onmisbaar te verklaren en om mannen en vrouwen tot het verrichten van niet-militaire werkzaamheden te verplichten.
De Raad van bestuur van CWI stond aan het hoofd van de Centrale organisatie werk en inkomen. De raad bestond uit vijf leden en werd benoemd door de minister van SZW. De CWI-organisatie bestond verder uit een zestal districten, met aan het hoofd een manager, en ca. 130 uitvoeringsvestigingen met aan het hoofd een vestigingsmanager. Ook maakten een hoofdkantoor en een aparte kolom Juridische Zaken deel uit van de organisatie. De totale personele omvang van de organisatie bedroeg 4.675 fte’s, waarvan het overgrote deel werkzaam was in de vestigingen (stand september 2004). Op het hoofdkantoor werd het beleid uitgezet, gecoördineerd en bewaakt. De vestigingen en kantoren werden vanuit het hoofdkantoor gevoed met arbeidsmarktinformatie en ondersteund op het gebied van dienstverlening, ICT en facilitaire zaken. De CWI-vestigingen werden extra ondersteund door zes dictrictskantoren, die verdere ondersteuning boden op dezelfde gebieden. De Kolom Juridische zaken was verantwoordelijk voor de uitvoering van een aantal wettelijke taken. Los van de algemene districtsstructuur van CWI viel de Kolom Juridische Zaken via het landelijk management Juridische Zaken, direct onder de Raad van bestuur.
Het Bureau Keteninformatisering Werk en Inkomen (BKWI) vormde ook een onderdeel van de CWI-organisatie. Dit bureau werkt in opdracht van het ministerie van SZW, vanuit een zelfstandige positie. BKWI bestaat sinds januari 2002. De oprichting van BKWI vloeit voort uit de invoering van de Wet Structuur Uitvoering Werk en Inkomen in 2002. Het bureau verleent diensten aan de SUWI-organisaties, die verenigd zijn in het Ketenoverleg. Het BKWI was organisatorisch geplaatst binnen CWI. Dit betekent niet dat het BKWI onder de aansturing van de Raad van bestuur van CWI viel. De Raad van bestuur van CWI was formeel verantwoordelijk, maar niet materieel. Het BKWI bracht zelfstandig een jaarverslag uit.
De in Wet SUWI neergelegde verantwoordelijkheidsverdeling op het gebied van werk en inkomen maakte het noodzakelijk dat de ketenpartners CWI, UWV en gemeenten bij
het realiseren van de doelstelling “ Werk boven Inkomen” met elkaar samenwerkten. Het doel was een effectievere en verbeterde dienstverlening aan de burger te realiseren door
klantgericht maatwerk richting werkzoekenden en werkgevers. Om deze gezamenlijke prestatie neer te zetten waren de ketenpartners een samenwerkingsverband aangegaan in het Algemeen Ketenoverleg (AKO). Onderdeel van de Wet SUWI was ook dat er bedrijfsverzamelgebouwen (bvg) moesten komen, waarbinnen CWI, UWV en gemeenten gezamenlijk en onder één dak zouden opereren.
De opkomst van internet en de noodzaak tot meer efficiëntie en kwaliteit leidde tot een herinrichting van de dienstverlening aan werkzoekenden en werkgevers. Hierbij speelde de ontwikkeling van Werk.nl, de internetsite voor vacatures, CV’s, informatie en zelfmatching, een belangijke rol. Werk.nl was primair gericht op het bij elkaar brengen van vraag en aanbod en zorgde ervoor dat werkgever en werkzoekende elkaar eenvoudig konden ontmoeten. Daarmee gaf CWI samen met arbeidsmarktpartijen invulling aan de publieke arbeidsbemiddeling functie. Werk.nl heeft daarin de functie van arbeidsmarktportaal. In augustus 2002 ging Werk.nl online. De zogenoemde Toonkamers gingen van start in 2004. Toen werden zes locaties aangewezen (Amsterdam Zuidoost, Apeldoorn, Den Bosch, Hilversum, Dordrecht en Zuid-Limburg/Maastricht). De locaties kregen de vrijheid om een nieuwe, meer klantgerichte werkwijze te ontwikkelen. In de Toonkamers werd door de ketenpartijen een dienstverleningsconcept ontwikkeld waarbij de klant werkzoekende, vanuit een werk- of uitkeringssituatie, zo snel mogelijk weer naar werk wordt geleid.
CWI vervulde ook een taak op het gebied van de afwikkeling van de Arbeidsvoorzieningsorganisatie. Eind 2004 werd de Arbeidsvoorzieningsorganisatie opgeheven. Van deze organisatie resteerde, naast een aantal kleinere zaken nog afwikkeling van een aantal (juridische) geschillen en de werkgeverstaak ten aanzien van een kleine 300 ex-personeelsleden. Deze ex-personeelsleden maakten nog gebruik van de bepalingen uit het sociaal plan van de Arbeidsvoorzieningsorganisatie. Op verzoek van het ministerie van SZW verzorgde CWI de werkgeverstaak ten aanzien van de ex-werknemers en voerde CWI de volledige financiële administratie. Jaarlijks legde CWI door middel van een separate jaarrekening verantwoording af aan het ministerie van SZW over het gevoerde financiële beheer en de bestedingen uit het beschikbaar gestelde liquidatiesaldo.
In 2005 werd CWI belast met de uitvoering van de indicatiestelling Wet sociale werkvoorziening (Wsw). Deze indicatie is bedoeld voor mensen die in aanmerking willen komen voor een arbeidsplaats in een Sociale werkvoorzieningsorganisatie (sw-organisatie), of onder begeleiding willen werken in een normale werkomgeving (begeleid werken). Het gaat hierbij om mensen met lichamelijke, verstandelijke of psychische beperkingen, die uitsluitend onder aangepaste omstandigheden kunnen werken. De Wsw-indicatiestelling werd op 28 CWI-vestigingen uitgevoerd. Tot 1 januari 2005 werd de Wsw-indicatiestelling onder gemeentelijke verantwoordelijkheid uitgevoerd. Met de overdracht beoogde de wetgever drie doelen: een onafhankelijke beoordeling van de indicatiestelling, zodat de Wsw optimaal beschikbaar blijft voor mensen die hier daadwerkelijk op zijn aangewezen; een landelijke uniforme uitvoering van de Wsw-indicatiestelling, de kans op toelating tot de Wsw behoort in het gehele land gelijk te zijn; een sluitende overdracht van aanvragers die niet tot de Wsw-doelgroep behoren naar het Centrum Indicatiestelling Zorg (CIZ) en UWV of gemeente als uitkerende instanties voor verdere dienstverlening.
Begin 2006 werd een Raadsman Ombudszaken aangesteld op grond van de Klachtenregeling CWI. Deze functionaris was een medewerker die door de Raad van bestuur werd benoemd met de opdracht onafhankelijk en vrij van last en ruggespraak klachtbehandeling en –beoordeling in eerste aanleg voor zijn rekening te nemen. In opdracht van het ministerie van SZW werd medio 2006 een evaluatie uitgevoerd naar de effecten van de SUWI-operatie. Daaruit bleek onder meer dat weliswaar de beoogde structuren tot stand gekomen waren maar dat er nog veel te doen was als het ging om ketensamenwerking, procesoptimalisatie en de inzet van informatietechnologie daarbinnen. Sinds 2006 waren de raden van bestuur van CWI en het UWV in gesprek over een veel nauwere samenwerking tussen beide organisaties op het terrein van hun beider werkgerichte activiteiten met als hoofdaccenten klanten en werk en een verbeterde en geïntegreerde dienstverlening waarbij het voor de klant niet merkbaar was door welke organisatie hij/zij werd geholpen.
De evaluatie van SUWI en het Coalitieakkoord van begin 2007 waren mede aanleiding voor de fusie van CWI met het UWV op 1 januari 2009. Alles wat te maken had met werk, bemiddeling en re-integratie werd gebundeld in de nieuwe UWV-divisie WERKbedrijf. De werknemers van CWI traden in dienst bij het UWV. BKWI ging als zelfstandig organisatieonderdeel over naar UWV. Hiermee behield de organisatie haar onafhankelijkheid, net zoals dat gedurende de jaren waarin het BKWI onder CWI viel. De gevolgen van de fusie tussen UWV en CWI waren voor het BKWI dan ook betrekkelijk gering.
Relatie met het ministerie van SZW
CWI voerde taken uit als zelfstandig bestuursorgaan (ZBO) in opdracht van het ministerie van SZW. De Raad van bestuur legde over de prestaties van CWI verantwoording af aan de minister van SZW. In de wet SUWI was onafhankelijk toezicht geregeld. Dit werd uitgevoerd door de Inspectie Werk en Inkomen (IWI), een onderdeel van het ministerie van SZW.
Relatie met Raad van Advies
CWI kende een Raad van advies. Deze raad werd ingesteld bij wet van 29 november 2001, Stb. 2001, 624 (SUWI-wet). Tot de taken van de Raad behoorde het adviseren van de Raad van bestuur CWI over de hoofdlijnen van het te voeren beleid en het uit te voeren takenpakket. Daarnaast had de Raad een signalerende functie voor wat betreft de bedrijfsvoeringsaspecten. De Raad van advies van CWI bestond uit een aantal onafhankelijke leden, die door de minister van SZW werden benoemd. Eén van de leden werd benoemd op voordracht van de ondernemingsraad van CWI. Het secretariaat van de Raad berustte bij de secretaris van de Raad van bestuur van CWI. De Raad van advies hield per 31 december 2008 op te bestaan.
Geschiedenis van het archiefbeheer
Regelgeving
Op een zelfstandig bestuursorgaan, zoals CWI, was de Archiefwet 1995 van toepassing. Op basis van deze wet werd door de Raad van bestuur de Regeling archiefbeheer Centrale organisatie werk en inkomen vastgesteld (Stcrt. 2003, 123). Deze regeling was de basis voor verschillende procedures en handleidingen op het gebied van archiefbeheer zoals: Procedure registratie van archiefbescheiden, Procedure verhuizing van archieven, Procedure overdracht archiefbescheiden aan de unit Documentaire Informatievoorziening, Draaiboek Documentaire Informatievoorziening, Depotplan ’Procesbeheersing binnen het Centraal archiefdepot CWI’ en een Calamiteitenplan. Daarnaast werd in eigen beheer een selectielijst voor CWI opgesteld. Deze lijst, vastgesteld 16 februari 2006 (Stcrt. 2006, 56), was een aanvulling op de lijst van de Arbeidsvoorzieningsorganisatie.
Postregistratie
De postregistratie werd gedurende de hele bestaansperiode van CWI gerealiseerd in een geautomatiseerd postregistratiesysteem de applicatie Decospost.
Archivering
Het archief werd door de jaren heen gevormd door archiefprofessionals van de unit Documentaire Informatievoorziening in het archiefdepot van CWI aan de Wattstraat te Zoetermeer op basis van output van verschillende organisatieonderdelen van CWI:
Series vergaderstukken en vergaderverslagen van de raad van bestuur. Deze stukken vormen de ruggengraat van het archief. Er vond periodiek archiefoverdracht plaats op basis van afspraken met de secretaris van de raad.
Archieven van organisatieonderdelen. Na aanbieding van (semi-statische) archieven door organisatieonderdelen aan het archiefdepot van CWI werden de dossiers die voor blijvende bewaring in aanmerking komen direct afgescheiden.
Voorlichtingsmateriaal van de Afdeling Communicatie van CWI-Hoofdkantoor. Deze afdeling stuurde één exemplaar van elke publicatie naar het archief.
Series geregistreerde poststukken van CWI-Hoofdkantoor. In de periode 2002-2008 werden de poststukken van het hoofdkantoor geregistreerd in de documentmanagement applicatie Decospost en fysiek gearchiveerd op registratienummer door de Centrale Postregistratie, een onderdeel van de afdeling Office. In het kader van de fusie met het UWV in 2009 werden deze stukken overgebracht naar het archiefdepot van CWI en hier vervolgens op basis van een werkplan geselecteerd, bewerkt en verpakt in zuurvrije dossieromslagen en archiefdozen.
Na de fusie van het CWI met het UWV en de opheffing van het archiefdepot van CWI werd het archief in juli 2009 verhuisd naar het hoofdkantoor van UWV aan de La Guardiaweg 94-114 te Amsterdam.
De verwerving van het archief
Het archief is krachtens bepalingen van de Archiefwet overgebracht.
Inhoud en structuur van het archief
Inhoud
Het algemene gedeelte van het archief bestaat hoofdzakelijk uit vergaderstukken van de Raad van Bestuur, jaarverslagen en jaarplannen. In het archief zijn ook stukken opgenomen van de Raad van advies CWI. De uitvoering van de doelstellingen van CWI zijn terug te vinden in de hoofdstukken over de dienstverlening aan werkzoekenden, de dienstverlening aan werkgevers, de ketendienstverlening en informatie over de arbeidsmarkt. Het archief van CWI beslaat een periode van 1998 tot en met 2008. Het meeste materiaal is echter van na 2002.
Selectie en vernietiging
Als basis voor de selectie en bewerking van het archief diende het aanvullend Basis Selectie Document (BSD) van de Centrale organisatie werk en inkomen en van de rechtsvoorganger de Arbeidsvoorzieningsorganisatie over de periode 1997-2004, vastgesteld door de Staatssecretaris van Onderwijs, Cultuur en Wetenschap d.d. 16 februari 2006 (Stcrt. 2006, 56). Dit BSD fungeert als nieuw selectie-instrument voor de Centrale organisatie werk en inkomen en geldt als aanvulling op de selectielijst voor de neerslag van handelingen van de Arbeidsvoorzieningsorganisatie over de periode 1991-1997, die op 10 juli 2000 is vastgesteld (Stcrt. 2000, 155). Het BSD is gebaseerd op het institutioneel onderzoek dat bij CWI en Arbeidsvoorziening werd verricht. Van dit institutioneel onderzoek is geen rapport institutioneel onderzoek gemaakt, maar het onderzoek is direct verwerkt in het BSD. Met betrekking tot dit BSD werden in het driehoeksoverleg en het advies van de Raad voor de Cultuur geen bijzonderheden genoemd die van toepassing zijn geweest bij de selectie. Uit het totale archiefbestand van 1350 meter is 19 meter voor blijvende bewaring aangewezen en overgedragen aan het Nationaal Archief te Den Haag. De rest wordt na verkregen toestemming te zijner tijd vernietigd.
Ordening van het archief
Oorspronkelijk was het archief geordend op de indeling van het schema van de archieven van rechtsvoorganger de Arbeidsvoorzieningsorganisatie en was het archief ingedeeld naar handeling van het BSD. Per handeling waren de beschrijvingen van de dossiers vermeld. Aangezien het Nationaal Archief deze indeling niet (meer) accepteert is het archief geïnventariseerd op basis van een klassiek schema Algemeen- Bijzonder en ‘organisatie- taakuitvoering’ voor archiefinventarissen. Dit schema gaat uit van stukken van algemene aard (rubriek A) en stukken betreffende afzonderlijke onderwerpen (rubriek B).
Aanwijzingen voor de gebruiker
Openbaarheidsbeperkingen
Deels openbaar, deels beperkt openbaar (B).
Materiële beperkingen
Het archief kent geen beperkingen voor het raadplegen van stukken als gevolg van slechte materiële staat
Aanvraaginstructie
Openbare archiefstukken kunnen online worden aangevraagd en gereserveerd. U kunt dit ook via de terminals in de studiezaal van het Nationaal Archief doen. Om te kunnen reserveren dient u de volgende stappen te volgen:
U maakt een profiel aan op www.gahetna.nl, en logt vervolgens in
Via de archiefinventaris (alleen de beschrijvingen met rode nummers) selecteert u het gewenste archiefstuk door op de knop 'Reserveren' te klikken
In het volgende scherm geeft u aan op welke dag u het archiefstuk wilt inzien
Indien u zich bevindt in de studiezaal en een tafelnummer heeft ontvangen kunt u dit nummer vermelden. Als u geen tafelnummer heeft kunt u tafelnummer 777 laten staan
Vervolgens bevestigt u uw reservering door deze te versturen.
Verwant materiaal
Beschikbaarheid van kopieën
Inventarisnummers van dit archief zijn niet in kopievorm beschikbaar
Verwante archieven
Inventaris van het archief van de Rijksdienst der Werkloosheidsverzekering en Arbeidsbemiddeling: Afdeling Arbeidsbemiddeling, 1916-1940, toegangsnummer 2.15.13
Inventaris van het archief van het Rijksarbeidsbureau in oorlogstijd, 1940-1945, toegangsnummer 2.15.20
Inventaris van de archieven van het Rijksarbeidsbureau, 1945-1954 en van de Directie Arbeidsvoorziening, 1954-1959, toegangsnummer 2.15.46
Inventaris van de archieven van het Directoraat-Generaal voor de Arbeidsvoorziening van het Ministerie van Sociale Zaken en Werkgelegenheid, 1960-1969, toegangsnummer 2.15.61
Inventaris van de archieven van het Directoraat-Generaal voor de Arbeidsvoorziening van het Ministerie van Sociale Zaken en Werkgelegenheid, 1970-1990, toegangsnummer 2.15.62
Inventaris van de archieven van Arbeidsvoorziening, 1991-1995, toegangsnummer 2.25.5281
Inventaris van de archieven van Arbeidsvoorziening, 1996-2001, toegangsnummer 2.25.5282
Inventaris van het digitale archief van de Arbeidsvoorziening, 1994-2001, toegangsnummer 2.25.07
Inventaris van het archief van de bestuurder Arbeidsvoorziening, 2001-2004, toegangsnummer 2.25.65
Publicaties
Stichting Sociaal Fonds Bouwnijverheid 1952-1962 – anonieme uitgave ter gelegenheid van het tienjarig bestaan van de stichting SFB, [1991], te vinden onder inventarisnummer 49
PricewaterhouseCoopers, Efficiencyonderzoek CWI, [Den Haag 2003], te vinden onder inventarisnummer 499
Inspectie Werk en Inkomen, Rapport over de uitvoering van de WSW-indicatiestelling door CWI, [Den Haag 2006], te vinden onder inventarisnummer 319
CWI, Jaarverslag CWI - 2006, [Amsterdam 2007], te vinden onder inventarisnummer 255
CWI, 7 jaar CWI, [Amsterdam 2008], te vinden onder inventarisnummer 474
Beschrijving van de series en archiefbestanddelen
- Stukken van algemene aard, A
  - Vergaderstukken, A.1
    - Agenda’s, notulen en bijlagen van de vergaderingen van de Raad van bestuur van CWI, 2002 - 2008; 1-213; 25 pakken en 188 omslagen
      - 2002, 8 jan., 1
      - 2002, 14 jan., 2
      - 2002, 15 jan., 3
      - 2002, 22 jan., 4; pak
      - 2002, 5 feb., 5
      - 2002, 12 feb., 6
      - 2002, 19 feb., 7
      - 2002, 26 feb., 8
      - 2002, 27 en 28 feb., 9
      - 2002, 5 mrt., 10
      - 2002, 12 mrt., 11
      - 2002, 19 mrt., 12
      - 2002, 26 mrt., 13
      - 2002, 2 apr., 14
      - 2002, 9 apr., 15
      - 2002, 16 apr., 16
      - 2002, 23 apr., 17
      - 2002, 2 mei, 18
      - 2002, 7 mei, 19
      - 2002, 14 mei, 20
      - 2002, 21 mei, 21
      - 2002, 28 mei, 22
      - 2002, 4 juni, 23
      - 2002, 11 juni, 24
      - 2002, 18 juni, 25
      - 2002, 25 juni, 26
      - 2002, 9 juli, 27
      - 2002, 13 aug., 28
      - 2002, 20 aug., 29
      - 2002, 27 aug., 30
      - 2002, 3 sep., 31
      - 2002, 10 sep., 32
      - 2002, 17 sep., 33
      - 2002, 24 sep., 34
      - 2002, 1 okt., 35
      - 2002, 8 okt., 36; pak
      - 2002, 15 okt., 37
      - 2002, 22 okt., 38
      - 2002, 29 okt., 39
      - 2002, 5 nov., 40
      - 2002, 12 nov., 41
      - 2002, 19 nov., 42
      - 2002, 26 nov., 43
      - 2002, 3 dec., 44
      - 2002, 10 dec., 45
      - 2002, 17 dec., 46; pak
      - 2002, 24 dec., 47
      - 2003, 14 jan., 48
      - 2003, 21 jan., 49
      - 2003, 28 jan., 50
      - 2003, 04 feb., 51
      - 2003, 11 feb., 52
      - 2003, 18 feb., 53
      - 2003, 25 feb., 54
      - 2003, 4 mrt., 55
      - 2003, 11 mrt., 56
      - 2003, 25 mrt., 57; pak
      - 2003, 1 apr., 58
      - 2003, 8 apr., 59
      - 2003, 15 apr., 60
      - 2003, 22 apr., 61
      - 2003, 6 mei, 62; pak
      - 2003, 13 mei, 63
      - 2003, 20 mei, 64
      - 2003, 27 mei, 65
      - 2003, 3 juni, 66
      - 2003, 10 juni, 67; pak
      - 2003, 17 juni, 68
      - 2003, 24 juni, 69
      - 2003, 1 juli, 70
      - 2003, 8 juli, 71
      - 2003, 10 juli, 72
      - 2003, 20 aug., 73; pak
      - 2003, 26 aug., 74
      - 2003, 2 sep., 75
      - 2003, 9 sep., 76
      - 2003, 16 sep., 77
      - 2003, 23 sep., 78
      - 2003, 30 sep., 79
      - 2003, 7 okt., 80
      - 2003, 14 okt., 81
      - 2003, 21 okt., 82
      - 2003, 28 okt., 83
      - 2003, 4 nov., 84
      - 2003, 11 nov., 85; pak
      - 2003, 18 nov., 86
      - 2003, 25 nov., 87
      - 2003, 2 dec., 88
      - 2003, 9 dec., 89
      - 2003, 16 dec., 90
      - 2003, 19 dec., 91
      - 2004, 6 jan., 92
      - 2004, 13 jan., 93
      - 2004, 20 jan., 94
      - 2004, 27 jan., 95
      - 2004, 3 feb., 96
      - 2004, 10 feb., 97; pak
      - 2004, 24 feb., 98; pak
      - 2004, 9 mrt., 99; pak
      - 2004, 23 mrt., 100
      - 2004, 6 apr., 101
      - 2004, 20 apr., 102
      - 2004, 4 mei, 103; pak
      - 2004, 18 mei, 104
      - 2004, 1 juni, 105; pak